

Sławomir Kobyliński

Full Stack Developer



Podsumowanie

 Samodzielny i odpowiedzialny full-stack developer z doświadczeniem w tworzeniu aplikacji webowych przy wykorzystaniu frameworków
 Angular+Spring Boot. Nieobce są mi także zagadnienia związane z tworzeniem aplikacji mobilnych na systemy Andorid, czy też podstawy
 Machine Learning i języka Python.



Wykształcenie

2015-10 - 2021-07 Informatyka, inżynier

Polsko-Japońska Akademia Technik Komputerowych, Warszawa

1997-10 - 2002-09 Rolnictwo, magister inżynier

Akademia Podlaska, Siedlce

Doświadczenie

2021-07 - 2021-10 Junior Full Stack Developer

Transition Technologies-Science Sp. z o.o., zdalnie

Współpraca przy implementacji modułu zarządzania poradniami w aplikacji eClinics.

Używane technologie: Angular, Spring Boot, Git, Jira, Maven, Hibernate, PostgreSQL.

2015-10 - 2021-07 Programista

freelancer, Warszawa

- Praca przy dziesiątkach projektów studenckich własnych np.
 "Dusigrosz"(Kotlin) i zleconych.
- Tworzenie własnej aplikacji webowej dla rolnictwa(Spring Boot, Angular, MySQI).

2001-07 - 2002-03 Specjalista ds. IT

PKO BP, Siedlce

• Wspieranie personelu w obsłudze MS Office.

2009-09

- 2021-07

Własna działalność gospodarcza

Gospodarstwo rolne, Przesmyki





Dane osobowe

E-mail

kobylinski.s@gmail.com

Numer telefonu

+48 608 594 388

GitHub

https://github.com/SlawomirK



Umiejętności

*** Java Kotlin *** Scala **** Spring Boot **** Angular *** UML, BPMN Python **** **** Machine Learning **** Hibernate HTML i CSS ****

WordPress ★★
REST API ★★

Bootstrap



angielski B2